# 关于租赁付款期的变更会计处理

提问人：ndition 时间：2022-02-09 09:09:43
求助大家，我司 2021 年签订一份 10 年的租赁合同，付款条件为年初一年一付， 2022 年 1 月修改条款为月付租金，总的租赁金额不变，是不是应该重新估算未来期间折现到 2022 年的现值？假设原来的科目余额是
使用权资产 82
使用权资产累计折旧 7
租赁负债-租赁付款额 97
租赁负债-未确认融资费用 19
重新估算后
使用权资产 76
租赁负债-租赁付款额 97
租赁负债-未确认融资费用 21
调整分录
使用权资产 1
租赁负债-未确认融资费用 2
这两个科目的差额应计入什么科目合适？

回答人：chenyiwei
应该重新估算未来期间折现到 2022 年的现值，并对该差额按租赁变更处理，调整租赁负债和使用权资产的账面价值。调整使用权资产账面价值的金额与调整租赁负债账面价值的金额相同，因此上述分录中两个科目的调整金额之间无差异。